【裁判字號】    89,軍上,19
【裁判日期】    890331
【裁判案由】    逃亡
【裁判全文】
臺灣高等法院高雄分院刑事判決                      八十九年度軍上字第一九號
    上  訴  人
    即  被  告  甲○○
右上訴人因逃亡等案件，不服國防部高等軍事法院高雄分院中華民國八十九年三月一
日第二審判決（八十九年高判字第二十一號，起訴案號：南部地方軍事法院檢察署八
十九年平偵二字第四號），提起上訴，本院判決如左：
      主      文
上訴駁回。
      理      由
一、按軍事審判法第一百八十一條第五項規定，被告不服高等軍事法院宣告有期徒刑
    之上訴判決者，得以判決違背法令為理由，向高等法院提起上訴。是被告向高等
    法院提起上訴，應以高等軍事法院宣告有期徒刑之上訴判決違背法令為理由，係
    屬法定要件，如果上訴狀並未依據卷內訴訟資料，具體指摘原判決不適用何種法
    則或如何適用不當，或所指原判決之不法情事，顯與法律規定得為向高等法院提
    起上訴理由之違法情形不相適合時，均應認其上訴違背法律上之程序。
二、本件原判決維持第一審判決，認上訴人甲○○係海軍明德訓練班第一中隊二兵，
    服役中因逃亡罪遭軍法判處有期徒刑一年確定入監執行，於八十八年十月二十九
    日刑滿執畢出監回役，本應於八十八年十一月五日十六時前，至海軍明德訓練班
    第一中隊報到，然其竟以欠缺車資為由拒未前往報到，逃亡在外，迄八十八年十
    一月三十日二十一時三十分許，始於台南市○○路與大同路口為警緝獲之事實，
    而論以上訴人甲○○觸犯陸海空軍刑法第九十三條第三款之無故不就役罪，係以
    上訴人甲○○對於上開犯行已坦承不諱，核與台南市警察局第二分局八十八年十
    二月一日南市警二刑緝字第○八六號通緝案件所附筆錄載情節相符，且上訴人逃
    亡後，並經國防部南部地方軍事法院檢察署於八十八年十一月二十日以（八八）
    法平字第○○三六八號函發布通緝在案，此有該署通緝查復單乙紙附卷可稽，犯
    罪事證明確，並以上訴人曾犯竊盜罪、逃亡罪，分經台灣台南地方法院、陸軍第
    十軍團司令部判處有期徒刑九月、十月，經陸軍第十軍團司令部裁定應執行刑有
    期徒刑一年四月，於八十七年九月二十日執行完畢，五年內再犯本罪，為累犯，
    加重其刑，復審酌上訴人前科素行及其於審訊期間態度一切良好等一切情狀，而
    量處上訴人有期徒刑一年六月，核無不合，因而駁回上訴人在軍事法院第二審之
    上訴，並對上訴人所稱，因家累及欠缺車資至海軍明德訓練班報到等辯詞，如何
    不足採，亦詳予指駁；經核原判決從形式上觀察，並無任何違背法令之處。上訴
    意旨仍執陳詞，指摘原判決未斟酌其母親生病乏人照料等情，量刑過重云云。惟
    量刑輕重為事實審法院得依職權自由裁量之事項，原審已就上訴人有逃亡、竊盜
    前科，逃亡動機，犯罪後態度等一切情狀，在法定刑度內科處其刑，亦無違背法
    令情事存在。上訴意旨並未具體指摘原判決有何違背法令，難謂已符合首揭上訴
    高等法院之要件。其上訴違背法律上之程序，應予駁回。
三、據上論斷，應依軍事審判法第二百零六條第一項、刑事訴訟法第三百九十五條前
    段之規定，判決如主文。
中    華    民    國     八十九     年       三       月     二十九     日
                              臺灣高等法院高雄分院刑事第八庭
                                  審判長法官  郭雅美
                                        法官  張盛喜
                                        法官  莊飛宗
右正本證明與原本無異。
不得再上訴。
                                      書記官  張宗芳
中    華    民    國     八十九     年       三       月     三十一     日
                                                                        Ｂ


司法院資訊處製作；財團法人民間司法改革基金會備份。
